---
title: "Informe de Actividad Física"
output: 
pdf_document:
---
Este documento incluye un resumen de los resultados de tu participación en el subestudio sobre actividad física y geolocalización del proyecto Heart Healthy Hoods (Barrios Cardiosaludables). Te queremos agradecer tu participación y darte unas recomendaciones sobre actividad física para poder mejorar tu salud y protegerte de enfermedades cardiovasculares.

```{r setup, include=FALSE}
library(tidyverse)
library(dplyr)
library(kableExtra)
library(knitr)
library(markdown)
knitr::opts_chunk$set(echo = F)
```
La Organización Mundial de la Salud (OMS) recomienda realizar distintos niveles de actividad física según los diferentes grupos de edad. Para población adulta, las recomendaciones son las siguientes:

* Al menos 150 a 300 minutos de actividad física moderada a la semana.
* 75 a 150 minutos de actividad vigorosa, o una combinación de actividad moderada a vigorosa para obtener beneficios para la salud.
* Actividades de fortalecimiento muscular durante dos o más días a la semana.
* Limitar el tiempo de actividades sedentarias, priorizando las de cualquier intensidad, incluyendo las de baja intensidad.


A continuación, te presentamos los resultados de los datos recogidos durante tu participación en el estudio.
```{r, echo=F}
setwd("C:/Users/Usuario/OneDrive - Universidad de Alcala/Proyectos/FIS - Parques y AF/Informes_pacientes/Pruebas")
load("dta_pacientes.RData")

dta_pacientes <-dta_pacientes %>% 
  mutate(total_pas = light+moderate+vigorous+veryvigorous) %>% 
  mutate(dia = recode(day,  monday = "Lunes",
                      tuesday = "Martes",
                      wednesday = "Miércoles",
                      thursday = "Jueves",
                      friday = "Viernes",
                      saturday = "Sábado",
                      sunday = "Domingo")) %>% 
  group_by(subject)
```

## Resumen actividad física semanal (minutos)


```{r, echo=FALSE, message=FALSE}
tab_1 <-  dta_pacientes %>%
  filter(subject=="d_3") %>%
  select(dia, sedentary, light, moderate, vigorous, veryvigorous, MVPA, total_pas, total_activity_day) %>%
  summarise(
    Total_sedentaria = sum(sedentary),
    Total_ligera = sum(light),
    Total_moderada = sum(moderate),
    Total_vigorosa = sum(vigorous),
    Total_muyvigorosa = sum(veryvigorous),
    Total_MVPA = sum(MVPA),
    Total_PA = sum(total_pas),
    Total_Ac = sum(total_activity_day)) %>% 
  rename('Sedentaria'= Total_sedentaria, 
         'Ligera'= Total_ligera,
         'Moderada'= Total_moderada,
         'Vigorosa'= Total_vigorosa, 
         'Muy vigorosa'= Total_muyvigorosa, 
         "Actividad moderada a vigorosa" = Total_MVPA, 
         "Actividad física total" = Total_PA, 
         "Actividad total registrada"= Total_Ac) %>% 
  kbl(format = ,align = "c") %>% 
  kable_styling() %>% 
  remove_column(columns = 1)
tab_1
```

## Actividad física diaria (minutos)

```{r, echo=F, message=F}
tab_2 <-  dta_pacientes %>%
  filter(subject=="d_3") %>%
  select(dia, sedentary, light, moderate, vigorous, veryvigorous, MVPA, total_pas, total_activity_day) %>%
  rename('Día de la semana' = dia, 'Sedentaria'= sedentary, 'Ligera'= light,'Moderada'= moderate, 
         'Vigorosa'= vigorous, 'Muy vigorosa'= veryvigorous, "Actividad moderada a vigorosa" = MVPA, 
         "Actividad física total" = total_pas, "Actividad total registrada"= total_activity_day) %>% 
  kbl(format = ,align = "c") %>% 
  kable_styling() %>% 
  remove_column(columns = 1) 
tab_2

```

## Gráfico de tipo de actividad física diaria

```{r, echo=F, message=F}
library(reshape2)


dta_long <- dta_pacientes %>% 
  filter(subject=="d_3") %>%
  select(day_n, dia, sedentary, light, moderate, vigorous, veryvigorous) %>% 
  melt(dta_pacientes, id.vars=c("subject", "dia", "day_n"),
         measure.vars=c("light", "moderate", "vigorous", "veryvigorous"),
         variable.name="type_pa",
         value.name="minutes")

ggplot(dta_long, aes(x = reorder(dia, day_n), y = minutes, fill = type_pa)) +
  labs(x="Día de la semana", y="Minutos de actividad") +
  scale_fill_discrete(name = "Tipo de actividad física",
                      labels = c("Ligera", "Moderada", "Vigorosa", "Muy vigorosa"))+
  geom_col(position = position_dodge()) 

```
